# 请教：总分公司间是否可以不单独进行财务核算？

提问人：arcanine 时间：2012-09-19 16:28:52
以及对上市是否构成影响，谢谢！

回答人：chenyiwei
一般理解，分公司不具有法人资格，其是否独立核算并不影响总公司作为一个法人对外承担的权利和义务。但对于异地分公司，可能涉及所得税税款的分配计算、流转税作为独立纳税人的申报缴纳等问题。具体的影响程度还要个案具体分析，才能考虑不独立核算的状况是否可能导致对会计基础工作水平的疑问，并是否可能影响到IPO申请的成功。